【裁判字號】    90,上訴,1002
【裁判日期】    900919
【裁判案由】    毒品危害防制條例
【裁判全文】
臺灣高等法院臺南分院刑事判決              九十年度上訴字第一二號    Ｇ
      上  訴  人
      即  被  告  甲  ○  ○
      指定辯護人  本院公設辯護人  乙  ○  ○
右上訴人因毒品危害防制條例案件，不服臺灣臺南地方法院九十年度訴字第一九九號
中華民國九十年六月十三日第一審判決（起訴案號：臺灣臺南地方法院檢察署八十九
年度偵字第一四二一四號），提起上訴，本院判決如左：
      主      文
原判決撤銷。
甲○○連續販賣第二級毒品，累犯，處有期徒刑捌年。扣案第二級毒品安非他命七小
包（合汁淨重六．八五公克）均沒收銷燬；扣案包裝重一．五六公克及行動電話00
00000000號壹枝均沒收；犯罪所得新臺幣參仟伍佰元沒收，如全部或一部不
能沒收時，以其財產抵償之。
      事      實
一、甲○○，綽號「野狼」，於民國（下同）八十五年間因違反麻醉藥品管理條例，
    為臺灣臺南地方法院八十五年度易字第七五五號判處有期徒刑六月確定，於八十
    五年十一月十八日執行完畢，復又因違反同條例為臺灣臺南地方法院判處有期徒
    刑五年八月確定，甫於八十九年二月二十四日假釋出獄。詎甲○○於假釋期間，
    猶未知悔改，基於概括之犯意，意圖營利，以其所有行動電話00000000
    00為聯絡工具，先後於八十九年十二月十八日下午四時許，在台南縣安定鄉港
    南村二六四之一號甲○○家住處前；於同年十二月二十日下午四時三十分許，在
    新市鄉○○○道旁；於同年十二月二十日晚間十一時許，在台南縣安定鄉港南村
    二六四之一號甲○○家住處三樓；於同年十二月二十一日下午四時許，在台南縣
    安定鄉港南村二六四之一號甲○○家住處前，依序分別以新台幣 (下同）一千元
    （○．四公克)、一千元 (○．四公克)、一千元 (○．四公克)、五百元 (○．?
    G公克)之代價，販賣第二級毒品安非他命予丙○○。嗣於八十九年十二月二十一
    日晚間，經警在台南縣安定鄉蘇厝前查獲丙○○施用毒品，遂命丙○○以所持有
    之0000000000號行動電話，聯絡甲○○所使用之000000000
    0號行動電話，佯稱欲購買安非他命半錢二千元，丙○○至台南縣安定鄉港南村
    二六四之一號甲○○住處前，正進行交易時，為埋伏之警察當場查獲，因而未遂
    ，並在上址三樓甲○○房間內查獲第二級毒品安非他命七小包（合汁淨重六．八
    五公克，包裝重一．五六公克），並扣得甲○○所有供本件犯罪所用之行動電話
    0000000000號壹枝。
二、案經台南縣警察局麻豆分局報請臺灣臺南地方法院檢察署檢察官偵查起訴。
      理      由
一、訊據上訴人即被告甲○○矢口否認右揭犯行，辯稱：是丙○○缺錢，與伊約在新
    市○○道交付十包安非他命，由伊給付六千元予蘇某，八十九年十二月二十一日
    晚間，是蘇某聯絡要取回三分之一的安非他命，扣案安非他命七包即蘇某與伊換
    取六千元所交付，伊用掉三包，剩下七包云云。經查：
  (一)本案警方人員於八十九年十二月二十一日晚間，在台南縣安定鄉蘇厝前查獲丙○
    ○施用毒品，丙○○係在警方人員授意下，以所持有之0000000000號
    行動電話，聯絡被告所使用之0000000000號行動電話，佯稱欲購買安
    非他命半隻（即半錢）二千元，由警方人員載丙○○至被告上開住處前，正進行
    交易時，即逮捕被告，並在被告房間內查獲扣案第二級毒品七包及施用毒品器具
    ，業據證人丙○○及參與查獲之警察台南縣警察局麻豆分局麻豆派出所警員林士
    賢證述綦詳，互核相符，且有當場查獲扣案之第二級毒品七包可資佐證，該毒品
    經本院送請法務部調查局檢驗結果確係第二級毒品安非他命，有法務部調查局檢
    驗通知書附於本院卷足稽。本件並參照林士賢警員陳述：「我們要他（指丙○○
    ）幫忙查獲上手，他打電話與葉某聯絡，我們都在旁邊」，可知丙○○以電話與
    被告聯絡購買毒品至交易時，警方人員既始終在場，被告所辯自難認係真實。
  (二)又被告連續販賣第二級毒品安非他命予丙○○，業經丙○○於警訊及偵查中證述
    綦詳，其陳述前後一致，時間、地點、金額、數量均具體明確，據其證稱每次購
    買毒品都是先與被告電話聯絡，而經調閱被告所使用行動電話十二月間通聯紀錄
    ，八十九年十二月十八日、十九日、二十日、二十一日分別有與丙○○密集之通
    聯紀錄，其時間適與丙○○陳述交易毒品之時間大多相符，且距查獲之時間亦非
    甚久，記憶猶新，是上開證人丙○○所證堪信為真實。又被告於警訊及檢察署八
    十九年十二月二十二日偵查時均供述與丙○○並無恩怨，足見證人丙○○應無誣
    攀之情，雖被告嗣於九十年二月二日改稱為手機之事與蘇某曾有糾紛云云，但此
    為其事後所辯，要無可採。
  (三)綜上所述，本件罪證明確，被告犯行堪以認定。
二、核被告甲○○所為，第一次至第四次，依序分別以一千元 (○．四公克 )、一千
    元 (○．四公克)、一千元 (○．四公克)、五百元 (○．二公克 )之代價賣出第
    二級毒品安非他命，係犯毒品危害防制條例第四條第二項販賣第二級毒品罪；最
    後一次於八十九年十二月二十一日晚間，警察查獲丙○○施用毒品，遂命丙○○
    聯絡甲○○佯稱欲購買安非他命，正進行交易時，為埋伏之警察當場查獲，因而
    未遂，係犯毒品危害防制條例第四條第五項、第二項販賣第二級毒品未遂罪。被
    告先後四次既遂、一次未遂犯行，時間緊接，所犯為構成要件同一之罪名，顯係
    基於概括犯意反覆而為，屬連續犯，應從一重以連續販賣第二級毒品既遂罪論處
    。被告非法持有安非他命之低度行為，已為其進而販賣之高度行為所吸收，不復
    另論以持有罪。查被告於八十五年間因違反麻醉藥品管理條例，為臺灣臺南地方
    法院八十五年度易字第七五五號判處有期徒刑六月確定，於八十五年十一月十八
    日執行完畢，有刑案資料查註紀錄表在卷可稽，其於五年內再犯有期徒刑以上本
    案之罪，為累犯，依法遞加重其刑。惟販賣第二級毒品罪之法定本刑中之無期徒
    刑部分，依法不得加重。
三、原審予以論罪科刑，並量處有期徒刑六年，固非無見。唯查：（一）刑法第五十
    九條規定犯罪情狀可憫恕者，得酌量減輕其刑，固為法院依法得自由裁量之事項
    ，然非漫無限制，必須犯罪另有特殊之原因與環境，在客觀上足以引起一般同情
    ，認為即予宣告法定低度刑期尤嫌過重者，始有其適用，是為此項裁量減刑時，
    必須就被告全部犯罪情狀予以審酌在客觀上是否有足以引起社會上一般人之同情
    ，而可憫恕之情形，始稱適法，雖被告所販賣之數量及次數不多，與坊間大盤販
    賣毒品之情形迥然不同，惟僅應於法定刑內由法官作為量刑之參考，殊無用刑法
    第五十九條減輕其刑之餘地，況販賣第二級毒品危害人民、社會甚巨，雖販賣次
    數不多，亦非可供憫恕之情形，因而原審引用刑法第五十九條對被告減輕其刑，
    顯有未洽。（二）又本件經本院將安非他命送驗秤重結果，合計淨重六‧八五公
    克，另包裝重為一‧五六公克，原審卻載總毛重為八‧二公克，亦有未洽。被告
    上訴意旨猶執前詞，否認犯罪，雖不足採，惟原判決既有可議，自應由本院將原
    判決撤銷改判。爰審酌被告年輕力壯，不思奮發向上，竟販賣戕害身心之安非他
    命獲利，危害社會風氣，犯後否認犯行及其他一切情狀，量處如主文第二項所示
    之刑，以示懲儆。扣案第二級毒品安非他命七小包（合汁淨重六．八五公克），
    係屬查獲之毒品，依毒品危害防制條例第十八條第一項前段宣告沒收銷燬；扣案
    包裝重一．五六公克及扣案行動電話0000000000號，係被告犯本件販
    賣第二級毒品犯罪罪所用之物，依毒品危害防制條例第十九條第一項規定宣告沒
    收，另被告販賣毒品所得財物新臺幣參仟伍佰元，亦依毒品危害防制條例第十九
    條第一項規定宣告沒收，如全部或一部不能沒收時，以其財產抵償之。至於扣案
    之施用毒品器具一組，非違禁物，亦與本案無關，乃不予宣告沒收。
四、又被告因原審判決適用法條不當撤銷，依刑事訴訟法第三百七十條但書之規定，
    本院自得諭知較重於原審判決之刑，亦此明。
據上論斷，應依刑事訴訟法第三百六十九條第一項前段、第三百六十四條、第二百九
十九條第一項前段、第三百七十條但書，毒品危害防制條例第四條第二項、第十八條
第一項前段、第十九條第一項，刑法第十一條前段、第五十六條、第四十七條，判決
如主文。
本案經檢察官楊治宇到庭執行職務。
中    華    民    國      九十      年      九      月        十九      日
                                  臺灣高等法院臺南分院刑事第六庭
                                      審判長法官  楊    明    章
                                            法官  戴    勝    利
                                            法官  顏    基    典
右正本證明與原本無異。
如不服本判決，應於判決送達後十日內向本院提出上訴狀，其未敘述理由者並應於提
出上訴狀後十日內向本院補提理由書（應附繕本)。
                                      法院書記官  呂    嘉    文
中    華    民    國      九十      年      九      月        二十      日
附錄本判決論罪科刑法條：
毒品危害防制條例第四條：
製造、運輸、販賣第一級毒品者，處死刑或無期徒刑；處無期徒刑者，得併科新台幣
一千萬元以下罰金。
製造、運輸、販賣第二級毒品者，處無期徒刑或七年以上有期徒刑，得併科新台幣七
百萬元以下罰金。
製造、運輸、販賣第三級毒品者，處五年以上有期徒刑，得併科新台幣五百萬元以下
罰金。
製造、運輸、販賣專供製造或施用毒品之器具者，處一年以上七年以下有期徒刑，得
併科新台幣一百萬元以下罰金。
前四項之未遂犯罰之。


司法院資訊處製作；財團法人民間司法改革基金會備份。
